【裁判字號】    89,簡上,31
【裁判日期】    890529
【裁判案由】    公共危險
【裁判全文】
臺灣新竹地方法院刑事判決                          八十九年度簡上字第三一號
    上  訴  人
    即  被  告  甲○○
右列上訴人即被告因公共危險案件，不服本院新竹簡易庭八十八年度竹簡字第七五一
號，中華民國八十八年十二月二十一日第一審簡易判決（聲請簡易判決處刑案號：八
十八年度偵字第六八九三號）提起上訴，本院管轄第二審之合議庭判決如左：
    主  文
上訴駁回。
    事  實
一、甲○○曾於民國（下同）八十六年間因違反著作權法案件經本院判處有期徒刑四
    月，並由台灣高等法院駁回上訴確定，甫於八十七年三月六日易科罰金執行完畢
    ，猶不知悔改，於八十八年八月廿二日晚上八、九時許，因參加社區會餐飲用酒
    類，已達不能安全駕駛動力交通工具之狀態，猶駕駛所有車號ＪＱ─七一三八號
    自小客車，於同年月廿三日一時卅三分許，行經新竹市○○路與西大路路口處，
    因行車左右搖晃不能安全駕駛，為警攔檢查獲，經酒精測試其呼氣酒精濃度為每
    公升一‧０九毫克。
二、案經新竹市警察局移送臺灣新竹地方法院檢察署檢察官聲請簡易判決處刑。
    理  由
一、訊據上訴人即被告甲○○固坦承於右揭時地飲用啤酒多瓶，嗣駕駛自小客車行經
    新竹市○○路與西大路口，因行車搖晃為警攔查時，經呼氣測試酒精濃度為每公
    升為一‧○九毫克等事實，惟矢口否認有公共危險犯行，辯稱：伊當時尚未達不
    能安全駕駛自小客車程度，且伊係慢慢行駛並無肇事云云。經查：
（一）被告於右揭時地酒醉駕駛自小客車，為警攔查，經呼氣測試酒精濃度為每公升
      為一‧○九毫克等事實，已據被告自承在卷，已如前述，並有新竹市警察局舉
      發違反道路交通管理事件通知單一紙、呼氣酒精測試資料等件附卷可佐，堪信
      為真。被告雖以右揭情詞置辯，惟查：證人即當場攔檢查獲之警員陳百川於原
      審到庭結證稱：「我們看到被告騎機車（應為駕駛自小客車之誤）左右搖晃才
      攔他，攔下發現他有喝酒才做酒精測試等語。再，按酒精濃度呼氣已達每公升
      ○‧五五毫克時，肇事率為一般正常人之十倍，認已達不能安全駕駛之標準，
      有法務部八十八年五月十八日所發之法八八檢字第○○一六六九號函及其所附
      之八十八年五月十日會議記錄一份在卷足憑，而被告酒精濃度呼氣測試值高達
      每公升一‧○九毫克，佐以上開證人所證述之上情，應認被告顯有不能安全駕
      駛動力交通工具之危險甚明。
（二）另按刑法第一百八十五條之三之規定，係採抽象危險制，此觀法文中並未明載
      以「致生公共危險」為犯罪構成要件至明，亦即對於服用酒類，不能安全駕駛
      交通工具，不問事實上有無生公共危險，法律以有危險論。查本件被告酒後駕
      車雖無肇事，無致生公共危險，但既已達不能安全駕駛之情狀而駕車，揆諸首
      開說明意旨，仍構成本罪無疑。綜上可知，本案事證明確，被告犯行洵堪認定
      ，自應依法予以論罪科刑。
二、核被告所為，係犯刑法第一百八十五條之三之公共危險罪，且被告前有違反著作
    權法案件，經本院判處有期徒刑四月，並由高等法院駁回上訴確定，甫於八十七
    年三月六日執行完畢，有臺灣高等法院被告全國前案紀錄表可按，其受有期徒刑
    之執行完畢，五年以內再犯本件有期徒刑以上之罪，為累犯，依法加重其刑。原
    審本前開同一見解，適用刑法第一百八十五條之三、第四十一條、第四十七條，
    罰金罰鍰提高標準條例第二條，判處被告有期徒刑四月，並諭知易科罰金之折算
    標準，認事用法均無違誤，量刑亦尚妥適，被告上訴意旨否認犯行，核無理由，
    應予駁回。
據上論斷，應依刑事訴訟法第四百五十五條之一第一項、第三項、第三百六十八條，
判決如主文。
本案經檢察官黃仁宏到庭執行職務。
中      華      民      國    八十九    年      五      月    二十九    日
                                    臺灣新竹地方法院刑事第一庭
                                        審判長法  官    賴淑敏
                                              法  官    謝慧敏
                                              法  官    滕治平
右正本證明與原本無異。
不得上訴。
                                              書記官    彭玟源
中      華      民      國    八十九    年      五      月    二十九    日


司法院資訊處製作；財團法人民間司法改革基金會備份。
